臺灣新竹地方法院民事裁定　　　　　　　 94年度小上字第7號
上　訴　人　甲○○
被　上訴人　乙○○○○○○○○
上列當事人間損害賠償事件，上訴人對於民國94年3月28日本院
竹北簡易庭94年度竹北小字第58號判決不服提起上訴，本院裁定
如下：
    主    　文
上訴駁回。
第二審訴訟費用新臺幣壹仟伍佰元由上訴人負擔。
    理      由
一、按對於小額程序第一審裁判之上訴或抗告，非以其違背法令
    為理由，不得為之，民事訴訟法第436條之24第2項定有明文
    。復按上訴不合程式者，第二審法院應以裁定駁回之，民事
    訴訟法第444條第1項亦有明定，此項規定依同法第436條之
    32第2項之規定，於小額事件之上訴程序準用之。又所謂「
    判決違背法令」，依同法第436條之32第2項準用同法第468
    條、第469條第1款至第5款之規定，乃指「判決不適用法規
    或適用不當」或「判決有同法第469條第1款至第5款情形之
    一」者而言，並不包括同法第469條第6款「判決不備理由或
    理由矛盾」之情形在內（此觀民事訴訟法第436條之32第2項
    僅有準用同法第468條、第469條第1款至第5款之規定，並無
    準用同法第469條第6款之規定即明）。再依同法第436條之
    25之規定，上訴狀內應記載上訴理由，表明下列各款事項：
    原判決所違背之法令及其具體內容；依訴訟資料可認為
    原判決有違法令之具體事實。故提起小額程序第二審上訴，
    倘以原判決有不適用法規或適用法規不當為其上訴理由，其
    上訴狀或理由書應有具體之指摘，並揭示該法規之條項或其
    內容，若係成文法以外之法則，應揭示該法則之旨趣，倘為
    司法院解釋或本院之判例，則應揭示該判解之字號或其內容
    ；倘以原判決有同法第469條所列第1款至第5款情形之一（
    亦即：判決法院之組織不合法、依法律或裁判應迴避之法官
    參與裁判、法院於權限之有無辨別不當或違背專屬管轄之規
    定、當事人於訴訟未經合法代理、違背言詞辯論公開之規定
    ）者，為其上訴理由，則其上訴狀或理由書，應揭示合於該
    款之事實；上訴狀或理由書如未依此項方法表明，即難認為
    已對第一審判決之違背法令有具體指摘，其上訴自難認為合
    法（最高法院71年台上字第314號判例參照）。
二、本件之上訴意旨略以：
（一）民法第153條規定，當事人互相表示意思一致者，無論其
      為明示或默示，契約即為成立。原審未採納上訴人在原審
      主張本件磁磚買買之意思表示，是由上訴人逐筆向被上訴
      人確認才達成合意，而以自由心證判斷，原審之認事用法
      嚴重違背經驗法則及法令。
（二）上訴人再以其必須與設計師研究使用何種材質及設計，被
      上訴人需按上訴人之需求通知出貨，並非自始即確認，原
      審以「土地買賣預約書」模式判決本件爭端，而完全不理
      會上訴人之主張，該判決實有違誤且嚴重違背法令。
（三）本件原審以被上訴人提出有鑫百豪股份出具之傳真資料，
      而認定被上訴人之請求於法有據，此項判決顯昧於事實，
      採證方式時有率斷之嫌。依民法第166條規定，契約當事
      人約定其契約須用一定方式者，在該方式未完成前，推定
      其契約不成立。本件上訴人雖於先前先行開立面額新臺幣
      200,000元之支票作為本件定金之支付，惟對於嗣後上訴
      人實際所需之材料仍需再確認後才出貨，而本件系爭事項
      並未經由上訴人之確認，豈能以支付定金之後，完全由上
      訴人承受責任，且原審捨棄工程上之施工習慣，倘若如原
      審率斷有此請求，為何被上訴人購進之後不為一次請求，
      反而以上訴人施工完竣或通知出貨後，始請求款項，可見
      本件系爭款項，被上訴人毫無理由主張。為此，請求廢棄
      原判決。
三、經查：
（一）依據前揭所述，上訴人必須具體指摘原判決所違背之經驗
      法則及法令為何，始符合小額訴訟程序上訴之要件，上訴
      人上開上訴理由（一）、（二）部分，僅引用民法第153
      條條文內容，指稱原審判決不採其主張兩造契約為逐筆確
      認成立，非在給付定金時即成立，為違背經驗法則及法令
      ，但並未具體指摘原判決如何違反上開條文，顯與小額訴
      訟程序所規定之上訴程式未合。
（二）按取捨證據、認定事實、解釋契約屬於事實審法院之職權
      ，若其認定並不違背法令，即不許任意指摘其認定不當，
      以為上訴理由，最高法院93年度台聲字第323號裁判可資
      參照。上訴人上訴理由（三）之部分，上訴人據引民法第
      166條要式契約之約定，但其下則完全就原審在採用證據
      認定兩造間契約成立時點，與上訴人主張不同為指摘，並
      未具體指摘原審之認定事實及取捨證據有何違背法令之處
      ，亦與小額訴訟程序所規定之上訴程式未合。
（三）綜上所述，依首揭說明，本件上訴於法不合，應予裁定駁
      回。
四、本件上訴人支出之第二審訴訟費用，應由上訴人負擔，附此
    敘明。
五、據上論結，本件上訴為不合法，依民事訴訟法第436條之32
    第1項、第2項、第444第1項、第95條、第78條、第436條之
    19第1項，裁定如主文。
中　　華　　民　　國　　94　　年　　11 　月　15　　日
                  民事第一庭    審判長法　官　王佳惠
                                      法  官  李珮瑜
                                      法  官  黃珮禎
以上正本係照原本作成。
本裁定不得抗告。
中　　華　　民　　國　　94　　年　　11　　月　15　　日
                                書記官　黎秀娟
